臺灣高等法院臺南分院刑事裁定
110年度抗字第166號
抗  告  人  
即  受刑人  黃芳賜




上列抗告人因定應執行刑案件，不服臺灣嘉義地方法院中華民國
110年2月4日裁定（110年度聲字第118號），提起抗告，本院裁
定如下：
    主  文
抗告駁回。
    理  由
一、按「數罪併罰，有二裁判以上者，依第51條之規定，定其應
    執行之刑」、「數罪併罰，分別宣告其罪之刑，依下列各款
    定其應執行者：…五、宣告多數有期徒刑者，於各刑中之最
    長期以上，各刑合併之刑期以下，定其刑期。但不得逾30年
    」，刑法第53條、第51條第5款分別定有明文。
二、經查：抗告人因毒品等案件，經法院分別判處如原裁定附表
    所示之刑，且均確定在案，有各該判決書、被告前案紀錄表
    在卷可稽。抗告人所犯各罪符合數罪併罰合併定執行刑，檢
    察官依抗告人的請求（原審卷第7頁），聲請原審法院酌定
    ，經原審法院審核後認為聲請適法，乃合併定其應執行有期
    徒刑4年10月，所定刑度經核係在上開罪刑中之最長期有期
    徒刑以上，各罪宣告刑合併之刑期以下（原合併刑期為6年4
    月，如以先前定過的應執行刑計算，原裁定附表各罪的合併
    刑期係5年9月），顯未逾越刑法第51條第5款所定之外部性
    界限，且與法律規範之目的、精神、理念及法律秩序亦不相
    違背，核無違法或不當之處。
三、抗告人雖主張：伊所犯的犯罪多為施用毒品、竊盜、轉讓禁
    藥，且類型相似，前後犯罪期間不長，可責性較低，原審所
    定之應執行刑過重云云，然查：抗告人於原裁定附表所犯之
    案件，多係自108年10月至109年4月間所犯，其中施用毒品
    部分多達8罪，加重竊盜部分多達3罪，轉讓禁藥部分則為2
    罪，抗告人於短短半年期間，所犯的罪即高達13件，所犯加
    重竊盜罪部分是侵害他人財產法益，所犯轉讓禁藥罪部分是
    危害他人健康，助長毒品擴大流通，所犯施用毒品罪部分雖
    僅係傷害自身健康，然仍潛在影響社會治安，抗告人的可非
    難性難認輕微。其次，抗告人所犯原裁定附表各罪，原合併
    刑期為6年4月，如以先前定過的應執行刑計算，原裁定附表
    各罪的合併刑期係5年9月，則原審酌定被告應執行4年10月
    ，已就抗告人所犯各罪整體重新評價，減免相當刑度，客觀
    上並無過重之虞。
四、綜上，抗告人之抗告並無理由，應予駁回。
五、據上論斷，應依刑事訴訟法第412 條，裁定如主文。
中　　華　　民　　國　　110 　年　　3 　　月　　15　　日
                  刑事第五庭    審判長法　官  黃國永
                                      法　官  翁世容
                                      法　官  蔡川富
以上正本證明與原本無異。　　　　　　　　　　　　　　　　
如不服本裁定，應於收受本裁定後五日內向本院提出抗告狀。
                                      書記官  黃心怡
中　　華　　民　　國　　110 　年　　3 　　月　　15　　日